---
title: "Análise minuto a minuto - Campeonato Brasileiro - Série A"
output: html_notebook
---

#Analise minuto a minuto

```{r}
library(tidyverse)
library(httr)
library(rlist)
library(jsonlite)
library(dplyr)
library(rvest)
library(rebus)
library(lubridate)
library(tidytext)
library(lexiconPT)
library(qdap)
library(tm)
library(stringi)
library(wordcloud)
```

Obtendo lista de urls dos jogos:

```{r}
url_lances_df <- read.csv("datasets/urls_matches.csv", stringsAsFactors = FALSE)

url_lances_df <- url_lances_df %>%
  filter(url != "")

times_url_lances_matrix <- matrix(
  c("FOR", 154,
    "CFC", 147,
    "SPO", 123,			
    "FLA", 127,			
    "SAN", 128,			
    "GRE", 130,			
    "BOT", 120,			
    "PAL", 121,			
    "COR", 131,			
    "GOI", 151,
    "BGT", 794,			
    "CAM", 1062,			
    "CAP", 134,		
    "BAH", 118,			
    "ACG", 144,			
    "FLU", 124,			
    "CEA", 129,			
    "SAO", 126,			
    "INT", 119,			
    "VAS", 133),
  nrow = 20,
  ncol = 2,
  byrow = TRUE)
```

Obtendo o lances do minuto a minuto:

```{r}
for (i in 1:nrow(url_lances_df)) {
  row <- url_lances_df[i,]
  
  lances_html <- read_html(row$url) %>%
    html_text()
  
  "\\{\"corpo\":.*?\"transmissaoId\".*?\\}"
  lances_json <- 
    str_extract_all(lances_html, "\\{\"corpo\":.*\"transmissaoId\".*?\\}")
  
  lances <- fromJSON(str_c("[", lances_json, "]"))
  num_lances <- length(lances$corpo$blocks)
  # ultimo comentario
  lances$corpo$blocks[[1]]$text[1]
  # primeito comentario
  lances$corpo$blocks[[num_lances]]$text[1]
  
  textos_df <- data.frame(texto = lances$corpo$blocks[[1]]$text[1])
  for (i in 2:num_lances) {
    textos_df <- textos_df %>%
      add_row(texto = lances$corpo$blocks[[i]]$text[1])
  }
  
  lances_partida_df <- data.frame("fixture_id" = NA,
                                  "homeTeam_id" = NA,
                                  "homeTeam_abv" = row$home_team_abv,
                                  "awayTeam_id" = NA,
                                  "awayTeam_abv" = row$away_team_abv,
                                  "url" = row$url,
                                  "created" = lances$created,
                                  "momento" = lances$momento,
                                  "periodo" = lances$periodo,
                                  "tipoLance" = lances$tipoLance)

  lances_partida_df$texto <- as.character(textos_df$texto)

  if (exists("lances_df"))
    lances_df <- rbind(lances_df, lances_partida_df)
  else
    lances_df <- lances_partida_df

  rm(lances_html, lances_json, lances, textos_df, lances_partida_df, row)
}

# removendo linhas sem texto
lances_df <- lances_df %>%
  filter(texto != "")

# adicionando os times
for (i in 1:20) {
  lances_df$homeTeam_id <- 
    ifelse(str_detect(lances_df$homeTeam_abv, times_url_lances_matrix[i,1]), 
           times_url_lances_matrix[i,2], 
           lances_df$homeTeam_id)
    
  lances_df$awayTeam_id <- 
    ifelse(str_detect(lances_df$awayTeam_abv, times_url_lances_matrix[i,1]), 
           times_url_lances_matrix[i,2], 
           lances_df$awayTeam_id)
}

lances_df$homeTeam_id <- as.numeric(lances_df$homeTeam_id)
lances_df$awayTeam_id <- as.numeric(lances_df$awayTeam_id)

# verificando se times foram identifacos corretamente
# mesmo time home e away
lances_df %>%
  filter(homeTeam_id == awayTeam_id) %>%
  count(homeTeam_id, awayTeam_id) %>%
  arrange(homeTeam_id)

# presenca de NA
lances_df %>%
  filter(is.na(homeTeam_id) | is.na(awayTeam_id)) %>%
  count(homeTeam_id, awayTeam_id) %>%
  arrange(homeTeam_id)

lances_df %>%
  filter(is.na(homeTeam_id) | is.na(awayTeam_id)) %>%
  select(url, homeTeam_id, awayTeam_id)

# incluindo fixture_id
lances_df <- fixtures_df %>%
  select(fixture_id, homeTeam_id, awayTeam_id) %>%
  inner_join(lances_df, by = c("homeTeam_id", "awayTeam_id"))

lances_df$fixture_id <- lances_df$fixture_id.x

lances_df <- lances_df %>%
  select(-fixture_id.x, -fixture_id.y)

rm(times_url_lances_matrix)
```

##Análise de texto

```{r}
summary(lances_df)

custom_stopwords <- c(stopwords("portuguese"), "área", "bola", "jogo")

clean_corpus <- function(corpus, stops) {
  corpus <- tm_map(corpus, removePunctuation)
  corpus <- tm_map(corpus, stripWhitespace)
  corpus <- tm_map(corpus, removeNumbers)
  corpus <- tm_map(corpus, content_transformer(tolower))
  corpus <- tm_map(corpus, removeWords, stops)
  corpus <- tm_map(corpus, content_transformer(stri_trans_general), 'Latin-ASCII')
  return(corpus)
}

word_freq <- function(texto, stops) {
  corpus <- VCorpus(VectorSource(texto))
  corpus <- clean_corpus(corpus, stops)
  tdm <- TermDocumentMatrix(corpus)
  m <- as.matrix(tdm)
  
  terms <- rowSums(m)
  terms <- sort(terms, decreasing = TRUE)
  
  word_freq <- data.frame(term = names(terms), 
                          num = terms)
  return(word_freq)
}

# Criando paleta de cores para nuvem
paleta <- brewer.pal(8, "Reds")
paleta <-paleta[-(1:2)]

# palavras mais frequentes
lances <- lances_df

palavras_frequentes <- word_freq(lances$texto, custom_stopwords)
wordcloud(palavras_frequentes$term, palavras_frequentes$num, max.words = 100, colors = paleta)

# palavras mais frequentes por jogo
lances <- lances_df %>%
  filter(fixture_id == 327992)

palavras_frequentes <- word_freq(lances$texto, custom_stopwords)
wordcloud(palavras_frequentes$term, palavras_frequentes$num, max.words = 100, colors = paleta)

# palavras mais frequentes por time
lances <- lances_df %>%
  filter(homeTeam_id == 119 | awayTeam_id == 119)

palavras_frequentes <- word_freq(lances$texto, custom_stopwords)
wordcloud(palavras_frequentes$term, palavras_frequentes$num, max.words = 100, colors = paleta)

# palavras mais frequentes por rodada
lances <- lances_df %>%
  inner_join(fixtures_df) %>%
  filter(round == "Regular Season - 1")

palavras_frequentes <- word_freq(lances$texto, custom_stopwords)
wordcloud(palavras_frequentes$term, palavras_frequentes$num, max.words = 100, colors = paleta)

rm(lances, lances_corp, lances_clean, lances_tdm, lances_m, palavras_frequentes)
```
Análises que podem ser feitas a partir do texto extraído:

- jogador mais citado por rodada com análise de sentimento;
- jogador mais citado por jogo com análise de sentimento
- time mais citado por jogo com sentimento
- time mais citado ao longo do jogo
- rede neural para identificar palavras próximas aos nomes de times e jogadores
