---
title: "Análise de dados - Campeonato Brasileiro Série A"
output: html_notebook
---

#Pacotes necessários para a análise:

```{r}
#install.packages("httr")
#install.packages("rlist")
#install.packages("jsonlite")
#install.packages("dplyr")
#install.packages("xml2")
#install.packages("rvest")
#install.packages("rebus")
#install.packages("lexiconPT")
#install.packages("tidytext")
#install.packages("tm")
#install.packages("stringi")
#install.packages("wordcloud")
#install.packages("qdap")
#install.packages("magrittr")
#install.packages("tidyverse")
# the package qdap requires java, install it before

library(tidyverse)
library(httr)
library(rlist)
library(jsonlite)
library(dplyr)
library(rvest)
library(rebus)
library(lubridate)
library(tidytext)
library(lexiconPT)
library(qdap)
library(tm)
library(stringi)
library(wordcloud)
library(magrittr)
```

#Analise dos dados das partidas

No caso dos dados já terem sido obtidos, carregar os arquivos csv. Caso não precise/quer atualizá-los vá para a seção "Análises".

```{r}
fixtures_df <- read.csv("datasets/fixtures.csv")
teams_df <- read.csv("datasets/teams.csv")
events_df <- read.csv("datasets/events.csv")
lineups_df <- read.csv("datasets/lineups.csv")
statistics_df <- read.csv("datasets/statistics.csv")
statistics_players_df <- read.csv("datasets/statistics_players.csv")
```

Obtendo dados das partidas a partir da api.football.com (https://www.api-football.com). São permitidas 100 requisições gratuitas por dia:

Dados para acesso (é necessário fazer um cadastro no site para obter a api key):

```{r}
rapid_api_url <- ""
rapid_api_key <- ""
```

```{r}
# temporadas - seasons
seasons_api <- GET("https://api-football-v1.p.rapidapi.com/v2/seasons", 
               add_headers("X-RapidAPI-Key" = rapid_api_key,
                           "Accept" = "application/json"))

# Check http_type() of resp_json
#http_type(seasons_api)

# Examine returned text with content()
#httr::content(seasons_api, as = "text")

# Parse response with content()
#httr::content(seasons_api, as = "parsed")

# Parse returned text with fromJSON()
#str(fromJSON(httr::content(seasons_api, as = "text")))

# países - countries
countries_api <- GET("https://api-football-v1.p.rapidapi.com/v2/countries", 
                 add_headers("X-RapidAPI-Key" = rapid_api_key,
                             "Accept" = "application/json"))

#httr::content(countries_api, as = "parsed")

# campeonatos - leagues
leagues_api <- GET("https://api-football-v1.p.rapidapi.com/v2/leagues/country/BR/2020", 
                   add_headers("X-RapidAPI-Key" = rapid_api_key,
                               "Accept" = "application/json"))

#httr::content(leagues_api, as = "parsed")
leagues_df <- as.data.frame(fromJSON(httr::content(leagues_api, as = "text")))

# times - teams
teams_api <- GET("https://api-football-v1.p.rapidapi.com/v2/teams/league/1396",  # Serie A
                 add_headers("X-RapidAPI-Key" = rapid_api_key,
                             "Accept" = "application/json"))

#httr::content(teams_api, as = "parsed")

teams_df <- as.data.frame(fromJSON(httr::content(teams_api, as = "text")))
teams_df <- teams_df %>%
  select(-api.results)

colnames(teams_df) <- c("team_id",
                        "name",
                        "code",
                        "logo",
                        "country",
                        "founded",
                        "venue_name",
                        "venue_surface",
                        "venue_address",
                        "venue_city",
                        "venue_capacity")

# partidas - fixtures
fixtures_api <- GET("https://api-football-v1.p.rapidapi.com/v2/fixtures/league/1396", # Serie A
                    add_headers("X-RapidAPI-Key" = rapid_api_key,
                                "Accept" = "application/json"))

#httr::content(fixtures_api, as = "parsed")

# transformando em um dataset simples
fixtures_df_temp <- as.data.frame(fromJSON(httr::content(fixtures_api, as = "text")))

fixtures_df <- fixtures_df_temp %>%
  select("api.fixtures.fixture_id",
         "api.fixtures.league_id",
         "api.fixtures.event_date",
         "api.fixtures.event_timestamp",
         "api.fixtures.firstHalfStart",
         "api.fixtures.secondHalfStart",
         "api.fixtures.round",
         "api.fixtures.status",
         "api.fixtures.statusShort",
         "api.fixtures.elapsed",
         "api.fixtures.venue",
         "api.fixtures.referee",
         "api.fixtures.goalsHomeTeam",
         "api.fixtures.goalsAwayTeam")

fixtures_df$homeTeam_id <-fixtures_df_temp$api.fixtures.homeTeam$team_id
fixtures_df$awayTeam_id <- fixtures_df_temp$api.fixtures.awayTeam$team_id
fixtures_df$scoreHaltime <- fixtures_df_temp$api.fixtures.score$halftime
fixtures_df$scoreFulltime <- fixtures_df_temp$api.fixtures.score$fulltime
fixtures_df$scoreExtratime <- fixtures_df_temp$api.fixtures.score$extratime
fixtures_df$scorePenalty <- fixtures_df_temp$api.fixtures.score$penalty
str(fixtures_df)

# alterando nomes das colunas
colnames(fixtures_df) <- c("fixture_id",
                           "league_id",
                           "event_date",
                           "event_timestamp",
                           "firstHalfStart",
                           "secondHalfStart",
                           "round",
                           "status",
                           "statusShort",
                           "elapsed",
                           "venue",
                           "referee",
                           "goalsHomeTeam",
                           "goalsAwayTeam",
                           "homeTeam_id",
                           "awayTeam_id",
                           "scoreHaltime",
                           "scoreFulltime",
                           "scoreExtratime",
                           "scorePenalty")

rm(countries_api, 
   leagues_api, 
   leagues_df, 
   seasons_api, 
   teams_api, 
   fixtures_api, 
   fixtures_df_temp)
```

Obtendo dados das partidas. Cada execução deste trecho são 20 requisições de api. Cuidado para não utrapassar as 100 diárias que são gratuitas:

```{r}
# rodadas
fixtures_df %>%
  count(round)

fixtures_round <- fixtures_df %>%
  filter(round == "Regular Season - 5",
         status == "Match Finished")

# eventos ocorridos nas partidas - events
for (fixture_id_var in fixtures_round$fixture_id) {
  events_api <- GET(paste0("https://api-football-v1.p.rapidapi.com/v2/events/", fixture_id_var),
                    add_headers("X-RapidAPI-Key" = rapid_api_key,
                                "Accept" = "application/json"))
  
  fixture_events_df <- as.data.frame(fromJSON(httr::content(events_api, as = "text")))
  fixture_events_df$fixture_id <- fixture_id_var
  
  fixture_events_df <- fixture_events_df %>%
    select(fixture_id,
           api.events.elapsed,
           api.events.team_id,
           api.events.player,
           api.events.type,
           api.events.detail)
  
  colnames(fixture_events_df) <- c("fixture_id",
                                   "elapsed",
                                   "team_id",
                                   "player",
                                   "type",
                                   "detail")

  if (exists("events_df"))
    events_df <- rbind(events_df, fixture_events_df)
  else
    events_df <- fixture_events_df
  
  rm(fixture_events_df)
}
rm(fixture_id_var)

str(events_df)

# tipos de eventos com total de ocorrencias
events_df %>%
  count(type)

# jodadores relacionadas para partida - lineups
for (fixture_id_var in fixtures_round$fixture_id) {
  lineups_api <- GET(paste0("https://api-football-v1.p.rapidapi.com/v2/lineups/", fixture_id_var), 
                     add_headers("X-RapidAPI-Key" = rapid_api_key,
                                 "Accept" = "application/json"))
  
  lineups <- fromJSON(httr::content(lineups_api, as = "text"), flatten = TRUE)
  
  fixture_lineup_df <- fixtures_df %>%
    filter(fixture_id == fixture_id_var)

  lineups_startXI_homeTeam <- data.frame("fixture_id" = fixture_lineup_df$fixture_id,
                                         "team_id" = fixture_lineup_df$homeTeam_id,
                                         "startXI" = TRUE,
                                         "player" = lineups$api$lineUps[[1]]$startXI$player,
                                         "number" = lineups$api$lineUps[[1]]$startXI$number)

  lineups_substitutes_homeTeam <- data.frame("fixture_id" = fixture_lineup_df$fixture_id,
                                             "team_id" = fixture_lineup_df$homeTeam_id,
                                             "startXI" = FALSE,
                                             "player" = lineups$api$lineUps[[1]]$substitutes$player,
                                             "number" = lineups$api$lineUps[[1]]$substitutes$number)

  lineups_startXI_awayTeam <- data.frame("fixture_id" = fixture_lineup_df$fixture_id,
                                         "team_id" = fixture_lineup_df$awayTeam_id,
                                         "startXI" = TRUE,
                                         "player" = lineups$api$lineUps[[2]]$startXI$player,
                                         "number" = lineups$api$lineUps[[2]]$startXI$number)

  lineups_substitutes_awayTeam <- data.frame("fixture_id" = fixture_lineup_df$fixture_id,
                                             "team_id" = fixture_lineup_df$awayTeam_id,
                                             "startXI" = FALSE,
                                             "player" = lineups$api$lineUps[[2]]$substitutes$player,
                                             "number" = lineups$api$lineUps[[2]]$substitutes$number)

  if (exists("lineups_df")) {
    lineups_df <- rbind(lineups_df, lineups_startXI_homeTeam)
    lineups_df <- rbind(lineups_df, lineups_substitutes_homeTeam)
    lineups_df <- rbind(lineups_df, lineups_startXI_awayTeam)
    lineups_df <- rbind(lineups_df, lineups_substitutes_awayTeam)
  } else {
    lineups_df <- lineups_startXI_homeTeam
    lineups_df <- rbind(lineups_df, lineups_substitutes_homeTeam)
    lineups_df <- rbind(lineups_df, lineups_startXI_awayTeam)
    lineups_df <- rbind(lineups_df, lineups_substitutes_awayTeam)
  }
}
rm(fixture_id_var)

str(lineups_df)

rm(events_api,
   lineups_api,
   lineups, 
   fixture_lineup_df, 
   lineups_startXI_homeTeam, 
   lineups_substitutes_homeTeam, 
   lineups_startXI_awayTeam, 
   lineups_substitutes_awayTeam,
   fixtures_round)
```

Estatísticas das partidas:

```{r}
fixtures_round <- fixtures_df %>%
  filter(round == "Regular Season - 3",
         status == "Match Finished")

for (fixture_id_var in fixtures_round$fixture_id) {
  # estatisticas das partidas - fixtures
  statistics_api <- GET(paste0("https://api-football-v1.p.rapidapi.com/v2/statistics/fixture/", fixture_id_var),
                    #GET("https://api-football-v1.p.rapidapi.com/v2/statistics/fixture/328002",
                        add_headers("X-RapidAPI-Key" = rapid_api_key,
                                    "Accept" = "application/json"))
  #httr::content(statistics_api, as = "parsed")
  fixture_id_var_test <- fixture_id_var
  statistics_l <- fromJSON(httr::content(statistics_api, as = "text"), flatten = TRUE)
  statistics_l <- statistics_l$api$statistics
  
  fixture_statistics_df <- data.frame("fixture_id" = fixture_id_var,
                                      "shots_on_goal_home" = ifelse(is.null(statistics_l$`Shots on Goal`$home),
                                                                "0", statistics_l$`Shots on Goal`$home),
                                      "shots_on_goal_away" = ifelse(is.null(statistics_l$`Shots on Goal`$away),
                                                                "0", statistics_l$`Shots on Goal`$away),
                                      "shots_off_goal_home" = ifelse(is.null(statistics_l$`Shots off Goal`$home),
                                                                "0", statistics_l$`Shots off Goal`$home),
                                      "shots_off_goal_away" = ifelse(is.null(statistics_l$`Shots off Goal`$away),
                                                                "0", statistics_l$`Shots off Goal`$away),
                                      "total_shots_home" = ifelse(is.null(statistics_l$`Total Shots`$home),
                                                                "0", statistics_l$`Total Shots`$home),
                                      "total_shots_away" = ifelse(is.null(statistics_l$`Total Shots`$away),
                                                                "0", statistics_l$`Total Shots`$away),
                                      "blocked_shots_home" = ifelse(is.null(statistics_l$`Blocked Shots`$home),
                                                                "0", statistics_l$`Blocked Shots`$home),
                                      "blocked_shots_away" = ifelse(is.null(statistics_l$`Blocked Shots`$away),
                                                                "0", statistics_l$`Blocked Shots`$away),
                                      "shots_insidebox_home" = ifelse(is.null(statistics_l$`Shots insidebox`$home),
                                                                "0", statistics_l$`Shots insidebox`$home),
                                      "shots_insidebox_away" = ifelse(is.null(statistics_l$`Shots insidebox`$away),
                                                                "0", statistics_l$`Shots insidebox`$away),
                                      "shots_outsidebox_home" = ifelse(is.null(statistics_l$`Shots outsidebox`$home),
                                                                "0", statistics_l$`Shots outsidebox`$home),
                                      "shots_outsidebox_away" = ifelse(is.null(statistics_l$`Shots outsidebox`$away),
                                                                "0", statistics_l$`Shots outsidebox`$away),
                                      "fouls_home" = ifelse(is.null(statistics_l$Fouls$home),
                                                                "0", statistics_l$Fouls$home),
                                      "fouls_away" = ifelse(is.null(statistics_l$Fouls$away),
                                                                "0", statistics_l$Fouls$away),
                                      "corner_kicks_home" = ifelse(is.null(statistics_l$`Corner Kicks`$home),
                                                                "0", statistics_l$`Corner Kicks`$home),
                                      "corner_kicks_away" = ifelse(is.null(statistics_l$`Corner Kicks`$away),
                                                                "0", statistics_l$`Corner Kicks`$away),
                                      "offsides_home" = ifelse(is.null(statistics_l$Offsides$home),
                                                                "0", statistics_l$Offsides$home),
                                      "offsides_away" = ifelse(is.null(statistics_l$Offsides$away),
                                                                "0", statistics_l$Offsides$away),
                                      "ball_possession_home" = ifelse(is.null(statistics_l$`Ball Possession`$home),
                                                                "0", statistics_l$`Ball Possession`$home),
                                      "ball_possession_away" = ifelse(is.null(statistics_l$`Ball Possession`$away),
                                                                "0", statistics_l$`Ball Possession`$away),
                                      "yellow_cards_home" = ifelse(is.null(statistics_l$`Yellow Cards`$home),
                                                                "0", statistics_l$`Yellow Cards`$home),
                                      "yellow_cards_away" = ifelse(is.null(statistics_l$`Yellow Cards`$away),
                                                                "0", statistics_l$`Yellow Cards`$away),
                                      "red_cards_home" = ifelse(is.null(statistics_l$`Red Cards`$home), 
                                                                "0", statistics_l$`Red Cards`$home),
                                      "red_cards_away" = ifelse(is.null(statistics_l$`Red Cards`$away), 
                                                                "0", statistics_l$`Red Cards`$away),
                                      "goalkeeper_saves_home" = ifelse(is.null(statistics_l$`Goalkeeper Saves`$home),
                                                                "0", statistics_l$`Goalkeeper Saves`$home),
                                      "goalkeeper_saves_away" = ifelse(is.null(statistics_l$`Goalkeeper Saves`$away),
                                                                "0", statistics_l$`Goalkeeper Saves`$away),
                                      "total_passes_home" = ifelse(is.null(statistics_l$`Total passes`$home),
                                                                "0", statistics_l$`Total passes`$home),
                                      "total_passes_away" = ifelse(is.null(statistics_l$`Total passes`$away),
                                                                "0", statistics_l$`Total passes`$away),
                                      "passes_accurate_home" = ifelse(is.null(statistics_l$`Passes accurate`$home),
                                                                "0", statistics_l$`Passes accurate`$home),
                                      "passes_accurate_away" = ifelse(is.null(statistics_l$`Passes accurate`$away),
                                                                "0", statistics_l$`Passes accurate`$away),
                                      "passes_percent_home" = ifelse(is.null(statistics_l$`Passes %`$home),
                                                                NA, statistics_l$`Passes %`$home),
                                      "passes_percent_away" = ifelse(is.null(statistics_l$`Passes %`$away),
                                                                NA, statistics_l$`Passes %`$away),
                                      stringsAsFactors = FALSE)
  
  if (exists("statistics_df"))
    statistics_df <- rbind(statistics_df, fixture_statistics_df)
  else
    statistics_df <- fixture_statistics_df
}
rm(fixtures_round, 
   fixture_id_var, 
   statistics_api, 
   statistics_l, 
   fixture_statistics_df) 
```

Estatísticas do jogadores:

```{r}
fixtures_round <- fixtures_df %>%
  filter(round == "Regular Season - 1",
         status == "Match Finished")

for (fixture_id_var in fixtures_round$fixture_id) {
  fixture_id_var_test <- fixture_id_var

  # estatisticas dos jogadores na partidas - fixtures
  statistics_players_api <- GET(paste0("https://api-football-v1.p.rapidapi.com/v2/players/fixture/", fixture_id_var),
                            #GET("https://api-football-v1.p.rapidapi.com/v2/players/fixture/328020",
                                add_headers("X-RapidAPI-Key" = rapid_api_key,
                                            "Accept" = "application/json"))
  
  #httr::content(statistics_players_api, as = "parsed")
  statistics_players_l <- fromJSON(httr::content(statistics_players_api, as = "text"), flatten = TRUE)
  fixture_statistics_players_df <- as.data.frame(statistics_players_l, stringsAsFactors = FALSE)

  fixture_statistics_players_df <- fixture_statistics_players_df %>%
    select(-api.results)
  
  colnames(fixture_statistics_players_df) <- c("fixture_id",
                                       "updateAt",
                                       "player_id",
                                       "player_name",
                                       "team_id",
                                       "team_name",
                                       "number",
                                       "position",
                                       "rating",
                                       "minutes_played",
                                       "captain",
                                       "substitute",
                                       "offsides",
                                       "shots_total",
                                       "shots_on",
                                       "goals_total",
                                       "goals_conceded",
                                       "goals_assists",
                                       "goals_saves",
                                       "passes_total",
                                       "passes_key",
                                       "passes_accuracy",
                                       "tackles_total",
                                       "tackles_blocks",
                                       "tackles_interceptions",
                                       "duels_total",
                                       "duels_won",
                                       "dribbles_attempts",
                                       "dribbles_success",
                                       "dribbles_past",
                                       "fouls_drawn",
                                       "fouls_committed",
                                       "cards_yellow",
                                       "cards_red",
                                       "penalty_won",
                                       "penalty_commited",
                                       "penalty_success",
                                       "penalty_missed",
                                       "penalty_saved")
  
  if (exists("statistics_players_df"))
    statistics_players_df <- rbind(statistics_players_df, fixture_statistics_players_df)
  else
    statistics_players_df <- fixture_statistics_players_df
}
rm(fixtures_round, 
   fixture_id_var, 
   statistics_players_api, 
   statistics_players_l,
   fixture_statistics_players_df)
```

##Gravando dados em arquivos csv:

```{r}
write.csv(fixtures_df, file = "datasets/fixtures.csv", row.names = FALSE)
write.csv(teams_df, file = "datasets/teams.csv", row.names = FALSE)
write.csv(events_df, file = "datasets/events.csv", row.names = FALSE)
write.csv(lineups_df, file = "datasets/lineups.csv", row.names = FALSE)
write.csv(statistics_df, file = "datasets/statistics.csv", row.names = FALSE)
write.csv(statistics_players_df, file = "datasets/statistics_players.csv", row.names = FALSE)
```

#Análises

Quem jogou mais?
```{r}
str(lineups_df)
str(teams_df)

# quem mais iniciou como titular por time?
quem_jogou_mais <- lineups_df %>%
  inner_join(teams_df) %>%
  filter(startXI == TRUE) %>%
  mutate(team = name) %>%
  group_by(team) %>%
  count(player, sort = TRUE) %>%
  ungroup()

quem_jogou_mais %>%
  group_by(team) %>%
  top_n(10) %>%
  ungroup() %>%
  mutate(player = reorder_within(player, n, team)) %>%
  ggplot(aes(player, n, fill = team)) +
    geom_col(show.legend = FALSE) +
    facet_wrap(~team, ncol = 4, scales = "free_y") +
    coord_flip() +
    scale_x_reordered() +
    scale_y_continuous(breaks = seq(0, 38), expand = c(0,0)) +
    labs(y = "Número de jogos",
         x = NULL,
         title = "Quem jogou mais?",
         subtitle = "Campeonato Brasileiro")

```
